臺灣士林地方法院民事裁定　　　　　 100年度司家聲字第19號
聲　請　人　臺北市政府
法定代理人　郝龍斌　　
相　對　人　鄭○○　　　年籍住.
法定代理人　鄭□□　　　年籍住.
上列聲請人聲請處遇安置事件，本院裁定如下：
    主    文
鄭○○（年籍詳卷）應安置於主管機關委託之少年福利機構。
聲請程序費用由聲請人負擔。
    理      由
一、聲請意旨略以：查相對人自國中八年級以來，陸續出現蹺課
    及蹺家的行為，去年國中畢業之後，即未再繼續升學，雖然
    父親對相對人疼愛，但因相對人無法接受父親的限制及非理
    性的管教方式，多以離家方式因應，此次，在姊姊的安排下
    至臺北從事色情工作，雖然無法接受，但因缺乏拒絕的能力
    ，而被動的留在經紀公司，相對人對於自我概念及信心較為
    不足，思考及判斷能力亦較為薄弱。查相對人父母已離異多
    年，母親已再婚且有自己的家庭，對於子女的照顧較為有限
    ，多年來均由父親承擔教養責任，但因父親工作狀況較不穩
    定，且有酗酒習慣，雖關心子女但因情緒管控能力不佳，與
    子女間關係較為衝突、緊張，平日多由祖母分擔教養責任，
    但因祖母年紀較長，僅能提供生活照顧，較無法發揮約束管
    教功能。又相對人與家人間關係緊張、疏離，為規避家人的
    約束多以蹺家方式因應，且父親的親職技巧及能力亦較為不
    足，相對人返家再次離家的可能性極高。故狀請鈞院依同條
    例第18條第3 項准將相對人安置於主管機關委託之少年福利
    機構，提供穩定的生活環境，協助相對人提升判斷控制及遵
    守規範的能力，並與家人間重建互動關係以及提升相對人父
    親的親職技巧，以維少年利益等語。
二、按兒童或少年從事性交易或有從事之虞者，主管機關應將該
    兒童或少年安置於緊急收容中心，並應於七十二小時內提出
    報告，聲請法院裁定；法院受理前項報告時，除認為兒童或
    少年顯無從事性交易或從事之虞，或有特殊事由致不宜安置
    於短期收容中心者外，應裁定將兒童或少年交付主管機關安
    置於短期收容中心，兒童及少年性交易防制條例第15條、第
    16條定有明文。而主管機關據以安置該兒童或少年後，應於
    二週至一個月內，向法院提出觀察輔導報告及建議處遇方式
    ，並聲請法院裁定；法院依審理之結果，認為該兒童或少年
    有從事性交易之虞者，應分別情形裁定將兒童或少年安置於
    主管機關委託之兒童福利機構、少年福利機構、寄養家庭或
    其他適當醫療或教育機構，或裁定遣送、或交由父母監護，
    或為其他適當處理，並通知主管機關續予輔導及協助，同條
    例第17條第1 項、第18條第3 項規定甚明。
三、經查，聲請人之上開主張，業據提出本院100 年度司護字第
    25號民事裁定、臺北市政府社會局觀察輔導報告書、展望家
    園個案短期觀察紀錄、生活輔導觀察紀錄表、調查筆錄、宜
    蘭縣政府社會處個案摘要表等件為證，堪信為真正。本院審
    酌上情，考量相對人與家人間關係衝突緊張，返家後再次蹺
    家的可能性極高。又相對人現值青春期，金錢與性價值觀已
    嚴重偏差，自我保護及判斷能力不足，有繼續從事性交易之
    虞，如不予持續適切輔導，恐將再誤入歧途，因認少年應安
    置於主管機關委託之少年福利機構，並由主管機關續予輔導
    及協助，以提供相對人穩定之生活環境，並導正其價值觀念
    及安排未來生涯規劃，重新適應社會生活，是聲請人所請核
    無不合，應予准許。
四、依兒童及少年性交易防制條例第18條第3 項，非訟事件法第
    21條第1 項前段，裁定如主文。
五、如不服本裁定，應於裁定送達後10日內，以書狀向本院提出
    抗告狀，並繳納抗告費新臺幣1,000元。
中    華    民    國   100    年    5     月    26    日
                  家事庭司法事務官